# 政府免租的房屋账务处理

提问人：符符 Frente 巛巛 时间：2021-02-02 09:35:00
求助陈版，被审计单位新搬厂房为政府招商免租，只附加一个条件为三年每年纳税达到一定额度后第四年企业有优先租赁权，可预见企业每年纳税是能达到这个标准的，我的疑问是现在要不要挂一个往来款借：长摊 贷：其他应付款
借：成本费用 贷：长摊，借：其他应付款 （每月摊销金额）贷：其他收益； 还是直接做一笔借：成本费用，贷：其他收益（每月摊销金额） 我倾向第一种方案 但是有疑问的是前两年报告期末其他应付款的余额是不需要支付给政府的房租，所以挂一个往来款是否合适？

回答人：chenyiwei
如果现在就可以合理确定企业可以满足政府补助所附的条件，则其他收益直接确认在本年度及后续受益年度，不用到条件确定满足后才确认，即直接做一笔借：成本费用，贷：其他收益（每月摊销金额）。